最高法院民事判決　　　　　　　　　　　　　　　　八十八年度台上字第八○六號
　　上　 訴　 人　甲○○
　　被 上 訴　人　大城仁和興業股份有限公司
　　兼法定代理人　乙　○
　　共　　　　同
　　訴 訟代理 人　李國盛律師
右當事人間請求給付報酬事件，上訴人對於中華民國八十七年十一月十六日台灣高等
法院第二審判決（八十七年度上字第五七一號），提起上訴，本院判決如左：
    主  文
上訴駁回。
第三審訴訟費用由上訴人負擔。
    理  由
本件上訴人主張：被上訴人於民國七十一年七月一日起，有償委任伊自由調配時間代
為處理被上訴人大城仁和興業股份有限公司（下稱大城公司）法務事務之工作，伊於
七十七年十二月三十一日已完成所有受任之大小事務。惟被上訴人未依約定參照訴外
人大建工業股份有限公司（下稱大建公司）僱用伊處理相同法務事務，每月支付薪資
及每年年終加發二個月之同額車馬費之報酬等情。爰依前開約定，求為命被上訴人連
帶給付新台幣（下同）一百九十五萬三千元，並加付法定遲延利息之判決。
被上訴人則以：伊與上訴人間並無有償委任關係存在。上訴人前曾訴請伊與訴外人大
建公司、志聯工業股份有限公司（下稱志聯公司）、住聯工業股份有限公司（下稱住
聯公司）給付僱傭報酬，經最高法院八十二年度台上字第二○○一號確定判決認定上
訴人僅係受前開四家公司之負責人謝仁河之僱用，承辦四家公司之法務工作，僅能領
取一份薪資而判決上訴人敗訴確定，上訴人再以前開提供勞務之事實，另以委任關係
請求伊給付委任報酬，違反誠信原則，且無法律上利益等語，資為抗辯。
原審斟酌全辯論意旨及調查證據之結果，以：上訴人主張，伊與被上訴人間存有有償
委任之契約關係云云，惟為被上訴人所否認。且上訴人係於六十七年間由訴外人謝仁
河（業於七十九年十月九日死亡）之僱用，承辦被上訴人大城公司及訴外人大建公司
、志聯公司、住聯公司之法務工作，僅能領取一份薪資，而非每一家公司各應給付一
份薪資。業經上訴人於另案請求包括被上訴人大城公司之上開四家公司給付資遣費等
事件所合法確定之事實，有原審八十一年度勞上字第三二號及最高法院八十二年度台
上字第二○○一號民事確定判決可稽。足見上訴人所云與被上訴人間有委任關係者，
應屬前開謝仁河僱用上訴人之工作範圍，其所為工作之報酬，自應依前開僱傭關係給
付。且謝仁河業已先後安排住聯公司、大建公司給付薪資及年終獎金予上訴人，亦有
前開之民事判決可按，故上訴人自無再向被上訴人請求給付報酬之餘地。此外上訴人
復始終未能舉證證明伊與被上訴人間另有委任關係存在，其主張與被上訴人間存有有
償委任之法律關係，請求被上訴人前述時間內為被上訴人處理法務事務之報酬，自非
有據，為其心證所由得，復說明上訴人其他攻擊方法之取捨意見及不必再加以審酌之
理由。爰維持第一審所為上訴人敗訴判決，駁回其上訴，並駁回其擴張之聲明，經核
於法洵無違誤。上訴論旨仍爭論兩造間有委任關係，被上訴人應比照訴外人大建公司
每月支付伊薪資及每年年終獎金同額之報酬云云，並就原審採證認事及解釋契約之職
權行使，指摘原判決不當，聲明廢棄，難認有理由。至於上訴人指摘原審法官陳駿璧
未參與審判，業經原審依職權更正，核無違誤，併此明。
據上論結，本件上訴為無理由。依民事訴訟法第四百八十一條、第四百四十九條第一
項、第七十八條，判決如主文。
中      華      民      國    八十八    年      四      月     十六     日
                              最高法院民事第五庭
                                  審判長法官  洪  根  樹
                                        法官  謝  正  勝
                                        法官  劉  福  來
                                        法官  黃  熙  嫣
                                        法官  黃  義  豐
      右正本證明與原本無異
                                              書  記  官
中      華      民      國    八十八    年      五      月      五      日
